INECO – Sede Social
ATT: Departamento de Recursos Humanos
Paseo de La Habana
28006 - Madrid

Víctor González Llamo
Pisones, 6, 1ºescalera 6ºA
09001 - Burgos
victorgl86@gmail.com 636 649 997

Burgos, Abril de 2014

Estimado/a Sr./Sra.:

Soy titulado en **Ingeniería de Caminos, Canales y Puertos** (Universidad de Burgos, 2010).

Como podrá apreciar en el currículum adjunto, por mi formación académica y por mi experiencia profesional en el Departamento de Obras Lineales de una empresa consultora de proyectos (**IDOM Ingeniería y Consultoría**), estimo que mi colaboración podría serles útil.

Gran parte de dicha experiencia profesional se ha desarrollado participando en la redacción de proyectos de **autovías y carreteras** y proyectos **ferroviarios**, enmarcados en un ámbito tanto nacional como internacional (Arabia Saudí, Brasil) y para clientes como el Ministerio de Fomento, el Gobierno de Aragón o Iberdrola:

- "Proyecto de Construcción Autovía Mudéjar A-23. Tramo Lanave Jabarrella Sabiñánigo", Ministerio de Fomento.
- "Riyahd Metro System. Tender Support Services for Construction Work", ArRiyadh.
- "Proyecto de Pavimentación y Mejora de Trazado del nuevo vial de acceso al centro comercial y de ocio Puerto Venecia (Zaragoza)", Ayto. Zaragoza.
- "Plan Estructurante de Carreteras de Aragón (Plan RED de Aragón). Asistencia Técnica a la Inspección de Obras de Primera Inversión de los sectores Z1 y Z2 ", Gobierno de Aragón.
- "Ingeniería de Detalle para los parques eólicos Caetité y Calango (Brasil)", Iberdrola.

Responsable del diseño de trazado con el software **ISTRAM/ISPOL** (planta, longitudinal, transversal, movimiento de tierras, firmes, estudios de visibilidad) en muchos de ellos. Dominio de AutoCAD, Presto y Microsoft Office. Nivel C1 de Inglés (Certificate in Advanced English). Remarcar la experiencia en obra adquirida como Técnico de Obra.

El conocimiento que tengo de INECO, las actividades a las que se dedica: Carreteras, Ferroviaria, Transporte Urbano, Aeronáutica y Economía del Transporte, ofreciendo todos los servicios necesarios que requiere cualquier inversión en transporte, desde su Planificación, Proyectos, Obra, y Explotación y asentada internacionalmente, me permite pensar que trabajar con ustedes me posibilitaría avanzar en mi carrera profesional.

Destaco mi interés por sus Proyectos Clave, como Agente Administrador y Supervisor en la Carretera Guadalajara - Colima (México), la Alta Velocidad HS2 Reino Unido, la Alta Velocidad La Meca - Medina, el Plan Estratégico de Movilidad de Ecuador, el Plan Director del Sistema de Transporte Público de Mascate (Omán).

Por estos motivos, mostrando *mi interés por las obras viarias y ferroviarias*, desearía tuvieran en cuenta mi candidatura en el proceso de selección de personal y de este modo tener la oportunidad de mantener una entrevista con ustedes y comentarles mis conocimientos.

Sin otro particular y esperando que sea de su interés se despide con un cordial saludo.

Víctor González Llamo





Datos Personales

Nacimiento: 9 Mayo 1986, Burgos

D.N.I.: 71.287.095.K

Domicilio: Paseo Pisones, 6, 1ºescalera, 6ºA, 09001, Burgos Contacto: Correo electrónico: victorgl86@gmail.com

Móvil: 636.649.997

Permiso conducir: Clase tipo B

Formación Académica:

Estudios Universitarios:

- Título de INGENIERÍA DE CAMINOS, CANALES Y PUERTOS por la Universidad de Burgos, comenzando en Septiembre de 2004 y finalizado en Julio de 2010
- Proyecto Fin de Carrera: "Reutilización de los antiguos puentes del FFCC de Burgos para su uso rodado y peatonal"

Experiencia Profesional

Empresa: **IDOM Zaragoza, S.A**. (2011 - 2013) Posición: Ingeniero de Proyectos / Técnico de Obra

Proyectos:

Ingeniería Obras Lineales:

• "Proyecto de Construcción Autovía Mudéjar A-23. Tramo Lanave - Jabarrella - Sabiñánigo". 2011/2012. Ministerio de Fomento.

<u>Funciones</u>: Cálculo de mediciones de movimiento de tierras y de firmes, incluyendo tronco de 10 km de longitud, 2 enlaces, 1 semienlace y varios desvíos provisionales. Diseño de tres zonas de acondicionamiento para el material sobrante (vertederos de 100.000 m³) con el software ISTRAM-ISPOL. Redacción del Anejo de Valoración de Ensayos.

- "Riyadh Metro System. Tender Support Services for Construction Works Group Joint Venture". 2013 2012. ArRiyadh.
 - <u>Funciones:</u> Diseño del trazado, movimiento de tierras y firmes con el software ISTRAM-ISPOL de los accesos a las cocheras y talleres de las 6 líneas del metro de Riyadh. Redacción informe final.
- "Ingeniería de Detalle para los parques eólicos Caetité 1, 2 y 3 y Calango 1, 2, 3, 4 y 5 (Brasil)". 2012. Iberdrola Construção e Servicios LTD.
 - <u>Funciones</u>: Diseño de las plataformas de 45 aerogeneradores, incluyendo zonas de acopio de palas y plataforma de montaje de grúas. Modificación de accesos y caminos internos, todo ello con el software ISTRAM-ISPOL. Cálculo de movimiento de tierras y firmes. Redacción de la memoria final. Modificaciones.
- "Proyecto de Pavimentación y Mejora de Trazado del nuevo vial de acceso al centro comercial y de ocio Puerto Venecia (Zaragoza)". 2013 2012. Eurofund Investment Zaragoza.
 - <u>Funciones</u>: Diseño del trazado, movimiento de tierras y firmes con el software ISTRAM-ISPOL del nuevo vial de acceso al centro comercial. Redacción de los anejos de Topografía, Trazado y Replanteo y Cálculos Mecánicos de las tuberías de hormigón. Diseño del trazado del carril bici, incluyendo visitas a campo.
- "Contrato de Asistencia Técnica a la Inspección de Obras de Primera Inversión de los sectores Z1 y Z2 (Plan RED de Aragón)". 2012. Gobierno de Aragón.
 - <u>Funciones</u>: Redacción de Informes de Supervisión de los proyectos constructivos entregados por los contratistas. Revisión de proyectos constructivos de más de 200 km de carretera convencionales, prestando especial atención a los anejos de Estudio de Tráfico, Trazado, Firmes y Pavimentos, Expropiaciones y Soluciones al Tráfico de los distintos acondicionamientos integrales y rehabilitaciones.
- "Central Termosolar Arenales en Morón de la Frontera (Sevilla)". 2012. Arenales-Ecolaire Grupo OHL. Funciones: Cálculo y redacción del Anejo de Drenaje Viario de la urbanización.
- "Proyecto de Construcción del Acceso, Servicios y Suministros a la Segunda Terminal de Alta Velocidad, Estación Zaragoza Plaza". 2011. ADIF, Ministerio de Fomento-Gobierno de Aragón. Funciones: Modificación de los Documentos Memoria, Anejos y Planos tras la revisión hecha por ADIF.

Otras Áreas de actividad:

- "Estudio de análisis comparativo de la capacidad actual y futura de la infraestructura de los corredores Atlántico, Mediterráneo y Central". 2013. Fundación Transpirenaica.
 - Funciones: Análisis de la situación actual de los tres corredores objeto de estudio. Redacción final.
- "Proyecto y Dirección de Obra de la Consolidación del Terreno bajo el gaseoducto de Gas Natural en el barrio de Valdespartera, Zaragoza". 2013 - 2012. Gas Natural.
 - Funciones: A nivel de proyecto, redacción del anejo de Justificación de Precios, del anejo de Estudio de Desvíos al Tráfico, del anejo de Estudio de Afecciones a Terceros y del Estudio Básico de Seguridad y Salud. Redacción del Documentos Pliego de Prescripciones Técnicas Particulares y del Documento Presupuesto. En obra, desarrollo de funciones de Técnico de Obra. Redacción del As Built.
- "Anteproyecto de Estación/Apeadero de cercanías en la Plataforma Logística de Zaragoza (PLAZA)". 2012. Gobierno de Aragón.
 - Funciones: Redacción de la memoria del Estudio de Viabilidad de la Estación de Cercanías de PLAZA y del anejo de Estudio de Afecciones a Terceros.
- "Anteproyecto Constructivo del la estación depuradora para los barrios de Casetas, Garrapinillos y Villarrapa en Zaragoza". 2012. Aquagest.
 - Funciones: Búsqueda y selección de los equipos electromecánicos para la estación depuradora. Redacción del Pliego de Prescripciones Técnicas Particulares y Estudio de Seguridad y Salud.

Conocimientos de Idiomas

Inglés: Título de First Certificate in English (B2) en Junio 2011, incluyendo estancias en Inglaterra:

Lectura: Alto Hablado: Alto Cursando en la actualidad Certificate in Advanced English (C1)

Francés: Curso Mérimée De Sebastián (A2) en Agosto 2011:

Escrito: Básico Lectura: Intermedio Hablado: Básico

Conocimientos de Informática

Carreteras: ISTRAM-ISPOL (nivel avanzado)

Estructuras: SAP2000 (nivel avanzado), ANSYS (nivel avanzado), CYPE INGEN. (nivel avanzado)

Herramientas de dibujo: AUTOCAD 2D Y 3D (nivel experto)

Presupuestos: **PRESTO** (nivel avanzado)

Ofimática: MICROSOFT OFFICE (nivel avanzado)

Herramientas de cálculo: MATHCAD (nivel avanzado), MATLAB y MAPLE (conocimientos)

Formación Complementaria

- Curso Análisis de Estructuras con SAP2000. Formación Técnica y Universitaria. 60h. 2014
- Curso Presupuestos Presto 12. Colegio de Ingenieros de Caminos. 45h. 2013
- Curso Básico Prevención Riesgos Laborales en la Construcción. IDOM Formación. 60h. 2012
- Curso Básico de Jefe de Obra. Colegio de Ingenieros de Caminos. 60h. 2011
- Curso Avanzado ISTRAM/-ISPOL. Cartografía y Obra Lineal. Buhodra Ingeniería. 40h. 2010
- Diseño y modificación de planos 2D/3D, AutoCad. Servicio Empleo Castilla y León. 214h. 2010
- Curso para el cálculo de estructuras con CYPECAD. CECYL. 40h. 2010

Experiencia Laboral

2008 - 2011 Correos y Telégrafos. Atención al cliente en ventanilla. Admisión y entrega

2005 - 2011 Clases particulares. Clases para la ESO y el Bachillerato

Otros Datos

- Disponibilidad Nacional e Internacional

Recomendaciones

Pablo de la Puente Marjalizo. Responsable Área de Ingeniería Civil en IDOM Zaragoza

Móvil: 609 453 046 Correo electrónico: ppuente@idom.com David Longares Barcelona. Responsable Gestión de Personas en IDOM Zaragoza Móvil: 686 172 550 Correo electrónico: dlongares@idom.com